451Edepot - Archives communales déposées de Ronchamp
Archives Départementales de la Haute-Saône
Série Edepot
ARCHIVES COMMUNALES DEPOSEES. ARCHIVES DES INTERCOMMUNALITES.
451Edepot - Archives communales déposées de Ronchamp
1665-1998
451Edepot1-73
Archives Départementales de la Haute-Saône 14B rue Miroudot St Ferjeux 70000 VESOUL
COMMUNE DE RONCHAMP
Sources complémentaires aux Archives Départementales de la Haute-Saône: B 4224, élections des députés, plaintes et doléances des habitants présentées à l'assemblée générale du bailliage de Vesoul (1789). B 4914, requête du curé de Ronchamp tendant à e qu'il soit maintenu dans le droit et possession de percevoir la dîme novale, sur toutes les terres novales, c'est-à-dire nouvellement défrichées (1772). B 6410, exécution de sentence concernant les habitants et communauté de Ronchamp et leur prêtre au sujet de l'estimation des biens curiaux (1735). B 8261, justice seigneuriale de l'abbaye de Lure concernant Ronchamp (1633-1634). B 8857-8861, justice seigneuriale de Ronchamp (1726-1791). B 9405, affaires forestières (1715-1787). C 16, minutes des ordonnances en diverses matières d'administration concernant Ronchamp (1685-1740). C 44, demande des habitants à l'effet d'être autorisés à partager entre eux les deux tiers de leurs communaux (1722-1788). C 47, construction de l'église (1732-1745). C 48, demande en concession une mine de houille (1723-1783). C 200, procès entre la Selle et le Rhien contre les habitants de Ronchamp, Mourière et Recologne au sujet des bois jadis indivis entre toutes les communautés; curage des ruisseaux (1782-1789). C 230, ponts, routes et chemins (1784-1786). C 249, ordonnance déclarant que le ruisseau qui traverse Mourière servira de limite de séparation aux terres respectives de MM. de Reinach et d'Andlaw barons de Ronchamp (1768-1769). C 495, rôles et répartements des impositions (1729-1790). C 558-559, archives concernant les houillères de Ronchamp (1756-1788). C 567, route de Paris à Bâle, traverse de Ronchamp (1785), pont (1760). E 546, compte de la seigneurie rendu par le maire de Ronchamp (1582-1583). H 592, pièces concernant la délimitation des bois du Chérimont entre Champagney et Ronchamp (1424-1629). H 599, pièces d'un procès au sujet de la seigneurie de Ronchamp et du droit d'exploitation des mines (1765-1768). 1 J 47, 307, 416, 597, archives concernant les houillères de Ronchamp. 3 O 467, travaux communaux (depuis 1830).
Modalités d'entrée
Dépôt du 04/10/2004
Dernier ajout le 07/07/2005
Archives publiques
Sommaire
ARCHIVES ANCIENNES
IMPOTS ET COMPTABILITE (...)
451 Edepot 1
EAUX ET FORETS-EDIFICES PUBLICS-VOIRIE (1665-1792)
451 Edepot 2
AFFAIRES MILITAIRES (1767-1768)
451 Edepot 3
JUSTICE (1705-1825)
451 Edepot 4
CULTE (1692-1767)
451 Edepot 22-24
ARCHIVES MODERNES
LOIS ET ACTES DU POUVOIR CENTRAL (...)
451 Edepot 5
ADMINISTRATION GENERALE DE LA COMMUNE (1790-1928)
451 Edepot 6-14
ETAT-CIVIL (1789-1909)
451 Edepot 15
POPULATION-ECONOMIE SOCIALE-STATISTIQUES (1841-1910)
451 Edepot 16-20
CONTRIBUTIONS-ADMINISTRATIONS FINANCIERES (1791-1912)
451 Edepot 21, 451 Edepot 25-30, 451 Edepot 32-36
AFFAIRES MILITAIRES (1791-1998)
451 Edepot 37-42
POLICE-JUSTICE-HYGIENE PUBLIQUE ET SALUBRITE (1811-1914)
451 Edepot 43-46
ELECTIONS-PERSONNEL COMMUNAL (1793-1924)
451 Edepot 47-51
FINANCES DE LA COMMUNE (...)
451 Edepot 52
EDIFICES COMMUNAUX (1827-1914)
451 Edepot 53-55
BIENS ET BOIS COMMUNAUX-EAUX-DROITS DIVERS (1849-1933)
451 Edepot 57-62
VOIRIE-MOYENS DE TRANSPORT-TRAVAUX DIVERS-REGIME DES EAUX (1809-1921)
451 Edepot 63-64, 451 Edepot 66-67, 451 Edepot 65
CULTE (1809-1913)
451 Edepot 68
ASSISTANCE ET PREVOYANCE (...)
451 Edepot 69
INSTRUCTION PUBLIQUE-LOISIRS (1907-1914)
451 Edepot 70-71
- ARCHIVES ANCIENNES
  - IMPOTS ET COMPTABILITE
    - Mesurage des communaux (1778-1792). Arpentement général des communaux de la paroisse (1779). Comptabilité et perception des impôts (1667-an VIII)., 451 Edepot 1; CC1
      Communicabilité
      Communicable
      Thesaurus administratif:
      COMPTABILITE PUBLIQUE; FISCALITE
      Thesaurus historique:
      arpentement
      Noms géographiques:
      RONCHAMP
  - EAUX ET FORETS-EDIFICES PUBLICS-VOIRIE
    - Pétition des habitants de Recologne concernant la rivière le Rahin (s.d.). Réparations et fonte des cloches (1790-1791). Eglise, cimetière, cure, construction et réparations: devis estimatif, correspondance (1665-1788). Route Paris-Bâle, alignement dans la traversée de Ronchamp (1780-1793, 2 plans). Construction et réparations du pont sur le Rahin (1736-1792)., 1665-1792; 451 Edepot 2; DD2
      CORRESPONDANCE; PLAN
      CIMETIERE; COURS D'EAU; EDIFICE CULTUEL; OUVRAGE D'ART; PRESBYTERE
      RAHIN (LE); RECOLOGNE; RONCHAMP
  - AFFAIRES MILITAIRES
  - JUSTICE
    - Procès-verbaux concernant les bois communaux (1718, 1736, 1741, 1743). Procès entre les seigneurs d'Andlau, Reinach, Ferrette ainsi que leur fermier, et la commune de Ronchamp au sujet du bois des Epoisses (1705-1825)., 451 Edepot 4; FF1
      JUSTICE
      EPOISSES (LES); RONCHAMP
      Noms de personnes:
      ANDLAU (seigneur d'); FERRETTE (seigneur de); REINACH (seigneur de)
  - CULTE
    - Registres paroissiaux, baptêmes (1650-1691, 1729-1737). Etat-civil, mariages (an VII-an VIII, canton de Ronchamp)., 1650-an VIII; 451 Edepot 22; GG1
      Support de substitution
      Cote 5Mi3R33
      Non communicable physiquement
      Raison: document microfilmé
      REGISTRE PAROISSIAL
      ETAT CIVIL
      registre paroissial
    - Registres paroissiaux, baptêmes (1692-1721), mariages (1692-1736), sépultures (1692-1738), confirmations (1711-1715). Inscriptions à la confrérie de Notre-Dame du Mont-Carmel (1741-1767) - couverture: un feuillet d'un antiphonaire, volume en très mauvais état -, 1692-1767; 451 Edepot 23; GG2
      Raison: Mauvais état/microfilmé
      Noms d'organismes:
      CONFRERIE NOTRE-DAME DU MONT-CARMEL
    - Registres paroissiaux: naissances, mariages, décès (1737-1746) -couverture parchemin, mauvais état-, 451 Edepot 24; GG3
- ARCHIVES MODERNES
  - LOIS ET ACTES DU POUVOIR CENTRAL
    - Arrêtés du Préfet., An VIII-an XII; 451 Edepot 5; A1
      ARRETE PREFECTORAL
  - ADMINISTRATION GENERALE DE LA COMMUNE
    - Délibérations du conseil municipal., 1790-1837; 451 Edepot 6; D1
      DELIBERATION; REGISTRE
      CONSEIL MUNICIPAL
    - Délibérations du conseil municipal (an VIII-1809, 1837-1843)., An VIII-1843; 451 Edepot 7; D2
      DELIBERATION
    - Délibérations du conseil municipal., 1843-1867; 451 Edepot 8; D3
    - Délibérations du conseil municipal., 1867-1880; 451 Edepot 9; D4
    - Délibérations du conseil municipal., 1880-1885; 451 Edepot 10; D5
    - Délibérations du conseil municipal., 1885-1893; 451 Edepot 11; D6
    - Délibérations du conseil municipal., 1893-1903; 451 Edepot 12; D7
    - Délibérations du conseil municipal., 1903-1913; 451 Edepot 13; D8
    - Délibérations du conseil municipal (1914-1928). Arrêté municipal (1899). Répertoires des actes soumis à l'enregistrement (1809-1830, 1819-1828, 1840-1920)., 1809-1928; 451 Edepot 14; D9
      DELIBERATION; REPERTOIRE
  - ETAT-CIVIL
    - Extraits d'état-civil envoyés par d'autres communes en vie de transcription ou de mention (1789-1841). Contrats de mariage (1848-1904). Expéditions de jugements de divorce (1901-1909)., 1789-1909; 451 Edepot 15; E1
  - POPULATION-ECONOMIE SOCIALE-STATISTIQUES
    - Mouvements annuels de la population., 1857-1905; 451 Edepot 16; F1
      POPULATION
    - Recensement quinquennal de la population: états nominatifs (1841-1876, 1886)., 1841-1886; 451 Edepot 17; F2
      Cote 6Mi137
      DENOMBREMENT DE LA POPULATION
      RECENSEMENT DE POPULATION
    - Création d'une chambre de commerce à Lure (1907). Listes des électeurs (1908-1910). Dépôt des marques françaises en Allemagne: note ministérielle(1875). Situation industrielle des usines et houillères (1896, 1902)., 1875-1910; 451 Edepot 18; F3
      LISTE ELECTORALE
      COMMERCE; INDUSTRIE
    - Statistiques agricoles annuelles (1854, 1886-1915). Statistique quinquennale (1852). Registre des cultures et tableaux des récoltes (an VIII-an X, 1868-1893, 1903-1904). Animaux nuisibles, destruction des campagnols (1912). Subsistances, permission d'acheter des grains pour la commune (an II). Situation des récoltes (an VIII-an X). Plan de ravitaillement en cas de réquisitions (1890-1910).Viandes: autorisation de vendre des viandes fumées et salées sur le territoire de Ronchamp (1900)., An II-1915; 451 Edepot 19; F4
      STATISTIQUE
      AGRICULTURE; PRODUCTION AGRICOLE
    - Tableaux des heures de travail pour les usines et houillères de Ronchamp (1893-1904). Registre d'inscriptions des livrets d'ouvriers (1889-1896)., 1889-1904; 451 Edepot 20; F5
      TRAVAIL
  - CONTRIBUTIONS-ADMINISTRATIONS FINANCIERES
    - Toisé général de la commune., 1812; 451 Edepot 21; G1
      FISCALITE IMMOBILIERE
    - Matrices et rôles des terrains communaux (an III). Etat de section., 451 Edepot 25; G2
      MATRICE D'IMPOSITION; ROLE D'IMPOSITION
    - Livre des mutations., 1791; 451 Edepot 26; G3
      LIVRE FONCIER
    - Livre des mutations (1er volume)., 1818; 451 Edepot 27; G4
    - Livre des mutations (2° volume)., 1818; 451 Edepot 28; G5
    - Livre des mutations (3° volume)., 1818; 451 Edepot 29; G6
    - Livre des mutations (4° volume)., 1818; 451 Edepot 30; G7
    - Matrices des propriétés bâties et non bâties., 1869-1873; 451 Edepot 32; G9
      MATRICE D'IMPOSITION
    - Correspondance relative à l'assiette, au répartement et à la perception des impôts directs (1808-1908). Tableau des frais de poursuites en matière de contributions directes (1829). Nominations des répartiteurs (an VII-1835). Registre de changement de domicile (1872-1932)., An VIII-1932; 451 Edepot 33; G10
      CORRESPONDANCE
      FISCALITE
    - Registres des déclarations tendant à des dégrèvements d'impôts (1891-1907). Fixations du taux de la rétribution scolaire (1858-1860)., 1858-1907; 451 Edepot 34; G11
    - Impôts directs particuliers à la période révolutionnaire, droits réunis, barrière de Ronchamp., An VI-an XIV; 451 Edepot 35; G12
    - Poste: installation de boîtes aux lettres (1830), acheminement du courrier (1901-1912). Télégraphe. Frais de distribution des télégrammes (1909). Téléphone. Amélioration du service téléphonique (1899). Tarif des communications (1912). Poids et mesures. Tableaux (1824-1839). Vérification des instruments de pesage (1833, 1899)., 1824-1912; 451 Edepot 36; G13
      POIDS-ET-MESURES; POSTE; TELEGRAPHE; TELEPHONE
  - AFFAIRES MILITAIRES
    - Tableaux de recensement des jeunes gens., 1828-1879; 451 Edepot 37; H1
      RECENSEMENT MILITAIRE
      CONSCRIPTION
    - Tableaux de recensement des jeunes gens (1880-1929, 1938)., 1880-1938; 451 Edepot 38; H2
    - Désignation des conscrits et réquisitionnaires, arrêtés du préfet (an VIII-1809). Déserteurs (an X-1810). Volontaires, annulation d'engagement, dispense, décès de militaires (1791-1903). Listes des exemptés ou réformés (s.d.). Jugements militaires (1829-1855)., 451 Edepot 39; H3
    - Armée territoriale. Tableau de recensement (1855-1866). Fiches de recrutement, demande de dispense (1853-1881)., 451 Edepot 40; H4
    - Garde nationale Armement (1848,1853). Sapeurs-pompiers. Acquisition de pompes à incendie (1824-1825). Fourniture de matériel: devis (1926). Procès concernant l'entretien des pompes (1825-1856)., 1824-1926; 451 Edepot 41; H5
      SAPEUR POMPIER
      garde nationale
    - Invasion de 1815. Réquisitions, rôles de répartement, logement des troupes (1813-1815). Réclamations concernant les réquisitions (1816-1831). Guerre de 1870. Etats des réquisitions et pertes subies, notes individuelles, subsides aux communes (1872). Guerre de 1914-1918. Cantonnement des troupes (1915-1916). Hôpital temporaire: 2 photos de la salle d'opérations (1915). Guerre de 1939-1945. Liste de renseignements concernant l'identité de 7 militaires allemands inhumés à Ronchamp (1958, 1998)., 1813-1998; 451 Edepot 42; H6
      Communicable en 2024
      GUERRE
  - POLICE-JUSTICE-HYGIENE PUBLIQUE ET SALUBRITE
    - Police locale. Tapage nocturne (1806). Réglementation des cabarets et débits de boissons (1840-1852), des logeurs (1856), des cafés-concerts (1907). Adjudication des bals et fêtes (1882-1928). Fabrication d'eaux gazeuses et artificielles (1829). Vente de matières inflammables (1907-1925). Création d'un bureau de tabac (1900). Demandes d'ouvertures de débits de boissons (1878-1937; à la fin du registre, état des réquisitions de novembre 1870). Création et maintien des foires et marchés (1821-1875). Courses cyclistes, mesures de sécurité (1903). Accidents, délits, attentat contre le roi (1811-1903). Dépôt de sûreté municipal (1838-11840). Sinistres, incendies (an VIII-an XII, 1838), grêle (1904-1910), secours aux sinistrés de la Martinique (1902), aux victimes de la catastrophe des mines de Courrières. Souscription pour l'achat d'un aéroplane (1912). Laissez-passer municipal (1831)., An VIII-1937; 451 Edepot 43; I1
      DEBIT DE BOISSON; POLICE; SINISTRE
      COURRIERES; MARTINIQUE; RONCHAMP
    - Police générale: passeports (1812-1834). Emigration, autorisation de passage gratuit en Algérie (1838-1841). Etrangers: demandes de résidence en France (1816-1897), registre d'immatriculation (1893-1911). Police du roulage, délits de voirie (1821-1833)., 1812-1911; 451 Edepot 44; I2
      PASSEPORT
      EMIGRATION; ETRANGER; POLICE DES TRANSPORTS
      ALGERIE; RONCHAMP
    - Justice. Installation du tribunal de Lure (1811). Justice de paix, différends entre particuliers (1811-1854). Procès entre la commune et des particuliers (1835-1879). Demande de séparation des hameaux de Mourière, la Selle et le Rhien avec la commune de Ronchamp et Recologne (1839). Notaires, spécimen de signatures (1886, 1913)., 1811-1913; 451 Edepot 45; I3
      LURE; MOURIERE; RECOLOGNE; RHIEN (le); RONCHAMP; SELLE (la)
    - Hygiène publique et salubrité. Nomination de sages-femmes (1833-1840). Etablissements insalubres et dangereux (1851-1897). Dépôts de décombres et ordures dans la rivière (1909). Visite des cheminées (1813). Demande d'autorisation pour installer une machine dans une fonderie (1914, 1 dessin)., 1813-1914; 451 Edepot 46; I4
      DECHARGE PUBLIQUE; SAGE FEMME; TRAITEMENT DES DECHETS
  - ELECTIONS-PERSONNEL COMMUNAL
    - Listes électorales., 1847-1876; 451 Edepot 47; K1
      ELECTEUR
    - Listes électorales., 1877-1892; 451 Edepot 48; K2
    - Listes électorales., 1893-1913; 451 Edepot 49; K3
    - Elections municipales (an XI-1912), élections sénatoriales (1896), élections législatives (1849-1919), élections au conseil général et conseil d'arrondissement (1833-1913), vote pour le président de la République (1848-1851), vote pour le rétablissement de l'Empire (1852): procès-verbaux. Plan de sectionnement électoral (1889). Réclamations concernant les élections (1848). Démission du maire suite à une plainte du conseil municipal (1833) et d'un adjoint (1905). Election municipale de mars 1959: affiche de la liste d'union ouvrière et paysanne., An XI-1959; 451 Edepot 50; K4
      DECOUPAGE ELECTORAL; ELECTION CANTONALE; ELECTION LEGISLATIVE; ELECTION MUNICIPALE; ELECTION PRESIDENTIELLE; ELECTION SENATORIALE
    - Pâtres, nomination (1846-1858). Garde-forestiers, nomination, traitement, avertissement (1833-1840). Cantonniers, nomination, démission (1890). Gardes surveillant l'abattoir (1888-1896). Garde-champêtres (1793-1900). Receveur, traitement (1924)., 1793-1924; 451 Edepot 51; K5
      PERSONNEL
  - FINANCES DE LA COMMUNE
    - Comptes administratifs (an II-1815, 1835-1839, 1850, 1855-1856). Comptes de gestion (1817-1823, 1826-1832, 1836-1837, 1841-1844, 1851-1865, 1882-1883). Tableaux des comptes rendus par les percepteurs (an IV-1807). Emprunts (1888-1913). Fixation deu traitement du receveur (1867-1873, 1924)., An II-1924; 451 Edepot 52; L1
      COMPTE ADMINISTRATIF; COMPTE DE GESTION
      FINANCES COMMUNALES
  - EDIFICES COMMUNAUX
    - Maison commune comprenant la mairie, les halles et les logements de gendarmerie, construction (1 plan, 1827-1835). Bail pour le logement des gendarmes (1831-1908). Gendarmerie, reconstruction des écuries (1831-1834). Construction d'un four (1836). Magasin à fourrage (1840-1842). Travaux à la gendarmerie, l'abattoir et les écoles (1897, 1901). Agrandissement de la caserne (1910). Travaux à divers bâtiments communaux (1885, 1894-1895). Projet de construction de bains-douches (1914)., 1827-1914; 451 Edepot 53; M1
      PLAN
      ECOLE; GENDARMERIE; HOTEL DE VILLE; INSTALLATION CLASSEE
    - Eglise. Réparations, construction, installation du chauffage (an X-1904). Emprunts pour achèvement (1865, 1889). Procès Vodack relatif à la construction de l'église (1861-1872). Refonte d'une cloche (1899). Cimetière. Transfert (1806). Mur de clôture (1806-1807, 1838), 1 plan de la porte d'entrée (1807). Achat de terrains pour un nouveau cimetière (1846). Reconstruction de la croix (1850-1851, 1 plan). Agrandissement (1900-1906). Presbytère. Réparations (1831-1834). Différend avec des particuliers au sujet d'un mur qui sert de limite à la cure (1846-1850)., An X-1906; 451 Edepot 54; M2
      CIMETIERE; EDIFICE CULTUEL; PRESBYTERE
      VODACK
    - Ecoles. Réfection de la cour, réparations aux bâtiments (1844-1910). Ameublement d'une salle de classe (1892, 1 plan). Construction d'un étage à l'école de garçons (1904, 2 plans). Travaux à l'école de la Selle (1876). Ecoles de Mourière et du Rhien, construction (1829-1830). Cabinet d'aisance (1890). Ecole de la Houillère, création, bail du bâtiment, fermeture de 2 classes (1867-1912). Ecole du Rhien et de Recologne, construction, réparations (1830, 1888-1910, 2 plans 1909)., 1829-1912; 451 Edepot 55; M3
      ECOLE
      HOUILLERE (LA); MOURIERE; RECOLOGNE; RHIEN (le); RONCHAMP; SELLE (la)
  - BIENS ET BOIS COMMUNAUX-EAUX-DROITS DIVERS
    - Rôles du métré général de tous les bâtiments de la commune (1849). Procès-verbal de délimitation et bornage de terrains (1911, 1933)., 1849-1933; 451 Edepot 57; N1
      ROLE
    - Amodiations de terrains (1850-1860, 1912). Ventes et achats de terrains (1811-1928). Vente de terrains entre particuliers (1897-1930, 1 plan d'une habitation). Anticipations et constructions sur des terrains communaux (an VIII-1882, 6 plans). Anticipations par la commune sur des terrains de particuliers (1836-1909). Droit de parcours (1813, 1834-1858), suppression (1905)., An VIII-1930; 451 Edepot 58; N2
      BAUX RURAUX; BIEN SPOLIE; PATURAGE
    - Rôles de distribution d'affouage (an XI-1810). Exploitation des bois et futaies (an IX-1841). Coupe affouagère, autorisations et réclamations (1824-1856). Vente de bois, chablis, ételles (1807-1865, 1907). Bois destinés à la marine (1821-1824)., An IX-1907; 451 Edepot 59; N3
      BOIS
    - Chemins de vidange dans les bois communaux (1828-1902). Délits dans les bois (1808-1856). Aménagement et repeuplement (1816-1858, 1 plan 1850). Marchés de bûcherons (an IX-1887). Plainte de la commune contre les bûcherons (1836-1837). Location de la chasse (1811, 1842-1854). Prise d'eau dans la forêt communale (1834-1917). Echange de bois entre les familles d'Andelau, de Ferrette, de Reinach et la commune (1828)., An IX-1917; 451 Edepot 60; N4
      AMENAGEMENT FORESTIER; BOIS; PRISE D'EAU
      ANDELAU (D'); FERRETTE (DE); REINACH (DE)
    - Alimentation en eau potable (1904-1914). Réservoirs des fontaines publiques, acquisitions de terrains (1910)., 451 Edepot 61; N5
      EAU POTABLE
    - Concessions de cimetière., 1861-1910; 451 Edepot 62; N6
      CONCESSION FUNERAIRE
  - VOIRIE-MOYENS DE TRANSPORT-TRAVAUX DIVERS-REGIME DES EAUX
    - Alignement, acquisitions et cessions de terrains (1837-1892, 3 plans). Rue de Mourière (1879, 1 plan). Projet d'assainissement de la rue du Cornet-d'Amont: devis, plan (1898). Chemins vicinaux, construction, travaux, ventes et échanges de terrains, classement, tableaux généraux (an VI-1912). Chemins de grande communication, fonds centralisés (1850). Prestations et ressources (1825-1910)., 451 Edepot 63; O1
      ROUTE DEPARTEMENTALE; VOIE COMMUNALE
      CORNET D'AMONT (rue du); MOURIERE (Rue de); RONCHAMP
    - Chemins de grande communication n° 9, de Ronchamp à Giromagny (1836-1850); n° 16, de Faucogney à Ronchamp (1839-1886); n° 29, de Ronchamp à Villersexel, inondations causées par le Brévoux (1914). Chemin de moyenne communication n° 20, de Champagney à Villersexel (1840-1864). Chemin du Cornet d'Amont au chemin n° 10, de Ronchamp au Puits Saint-Charles (1840-1906). Chemin de Ronchamp à la Selle (1842-1884, 2 plans), réclamation de Jules Sarrazin concernant un dommage porté à sa propriété par les eaux d'un aqueduc (1919-1921). Chemin des Etangs et des Assaires (1910, 2 plans). Chemin des Charrrières (1900). Chemin d'Eboulet à Champagney (1837, 1880). Chemin de la Chapelle (1884). Chemin de Mourière à la Selle (1892, 1 plan). Chemin de la Houillère (1884). Chemin du Rhien à la Selle (1842-1915). Chemin de Mourière au Culot (1891, 1 plan). Chemin du Culot à Recologne (1892, 1 plan). Chemin de la Tançon (1887, 1 plan). Route nationale n° 19 (1838-1908)., 1836-1921; 451 Edepot 64; O2
      CHEMIN RURAL; ROUTE DEPARTEMENTALE; ROUTE NATIONALE; VOIE COMMUNALE
      BREVOUX (LE); RONCHAMP
      SARRAZIN (Jules)
    - Chemin de fer de l'Est, occupation des sols, expropriations (1853-1906, 1 plan). Chemin de fer d'intérêt local, création de la ligne Ronchamp-Plancher-les-Mines (1893-1912), vente de la remise à machines de la compagnie des chemins de fer vicinaux (1917-1918). Electricité, concession de l'éclairage (1906). Etablissement de lignes électriques (1913). Extraction de graviers (1854-1857). Mine de houille de Mourière (1822-1873). Houillères, exploitation, forage de puits (1822-1906)., 1822-1918; 451 Edepot 65; O3
      HOUILLE; VOIE FERREE D'INTERET LOCAL; VOIE FERREE D'INTERET NATIONAL
      MOURIERE; RONCHAMP
    - Aqueducs, constructions et réparations (1812-1896, plans). Constructions et réparations de ponts et passerelles (1830-1912)., 1812-1912; 451 Edepot 66; O4
      OUVRAGE D'ART
    - Curage des fossés, ruisseaux et rivière (1809-1912, plans). Ecluse des Prairots, réparations (1896-1903). Registre des délibérations de la commission pour la reconstruction de l'écluse (1883-1897). Canal de Montbéliard à la Haute-Saône, construction, expropriations (1883-1912, 1 carte). Règlement d'eau, établissements de moulins (1822-1908). Moulin Bégeot à la Selle (1859-1864). Usine Fergusson, tissage mécanique (1844-1858). Usine Frézard (1839-1858). Installation de fours de poterie, tuilerie (1844-1906)., 451 Edepot 67; O5
      CARTE; PLAN
      BATIMENT INDUSTRIEL; CANALISATION; COURS D'EAU; INDUSTRIE TEXTILE
      Noms d'édifices:
      BEGEOT (MOULIN)
      PRAIROTS (LES); RONCHAMP
      USINE FERGUSSON; USINE FREZARD
  - CULTE
    - Nomination, décès et remplacement du curé, création d'un vicariat (1821-1886). Fournitures pour le culte, mobilier et objets d'art (1826, 1835, 1905). Souscription pour l'érection du chemin de croix (s.d.). Fabrique. Nomination d'un membre du conseil (1834). Extraits des délibérations (1812, 1878, 1884). Budgets et comptes de gestion (1809, 1812, 1825-1826, 1828-1832, 1834-1835, 1840-1844, 1846-1903). Séparation des églises et de l'état (1906-1907). Mense archiépiscopale: aliénation d'immeubles (1913).Indemnité pour le logement du rabbin de Vesoul (1897-1900). Chapelle Notre-Dame du Haut: donation, transaction, procuration (1845, 1892, 1913), extraits de délibération concernant la chapelle (1837-1838), correspondance (1835-1855, 1907, 1913), adjudication des réparations (1838)., 1809-1913; 451 Edepot 68; P1
      BUDGET; COMPTE DE GESTION; DELIBERATION
      VIE RELIGIEUSE
      CHAPELLE NOTRE-DAME DU HAUT
  - ASSISTANCE ET PREVOYANCE